臺灣高等法院刑事裁定
111年度抗字第952號
抗  告  人  
即  被  告  謝文赫


上列抗告人因傷害等案件，聲請發還扣押物，不服臺灣士林地方
法院中華民國111年6月1日裁定（111年度聲字第565號），提起
抗告，本院裁定如下：
    主  文
抗告駁回。                                              
    理  由
一、原裁定意旨略以：抗告人即被告謝文赫因犯傷害等案件，經
    警於民國111年3月22日，至臺北市○○區○○○路○段0號2樓，因
    被告同意而執行搜索，將本案手機予以扣押在案（下稱本案
    手機），而臺灣士林地方檢察署檢察官以111年度偵字第735
    5號提起公訴，於111年5月13日繫屬於原審以111年度訴字第
    212號審理中，因本案尚未進入審理程序，仍無法確定檢察
    官或被告是否仍有相關證據調查之聲請，自無法完全排除本
    案手機與本案具有關連性，仍有可能供日後認定被告是否確
    有為本案犯罪所需或證明犯罪事實存否之用，而本案手機是
    否為被告用以聯繫其他被告到場而為犯罪所用之物乙節，仍
    待日後審理而定，為日後審理需要或保全將來執行之可能，
    認有繼續扣押必要，被告聲請發還扣押物，自難准許，應予
    駁回等語。
二、抗告意旨略以：本案在偵查中已將相關案情偵訊完畢，相關
    內容並未涉及扣案兩支手機，上開手機是被告平日生意上所
    用，與傷害案件無涉，手機之存在，並無法證明犯罪事實，
    且可以透過科技調取手機內容予以保存，請撤銷原裁定，將
    手機發還與被告云云。
三、按可為證據或得沒收之物，得扣押之，刑事訴訟法第133條
    第1項定有明文；又扣押物未經諭知沒收者，應即發還，但
    上訴期間內或上訴中遇有必要情形，得繼續扣押之，同法第
    317條亦規定甚明。所謂扣押物無留存之必要者，乃指非得
    沒收之物，且又無留作證據之必要者，始得依上開規定發還
    ；倘扣押物尚有留存之必要者，即得不予發還。另扣押物有
    無留存之必要，並不以係得沒收之物為限。至已扣押之物是
    否有繼續扣押之必要或應予發還，事實審法院得本於職權依
    審判之需要及訴訟之程度，妥適裁量。苟此項裁量暨判斷，
    並未違背法律規定，或有裁量權濫用之情形者，自不能任意
    指為違法而執為適法之抗告理由。 
四、經查，被告因傷害案件，員警依被告之同意執行搜索後，扣
    得本案手機，嗣被告因共犯刑法第302條之剝奪行動自由罪
    、第346條第1項之恐嚇取財罪、第304條第1項之強制罪、第
    277條第1項之傷害罪，經檢察官提起公訴，現由原審法審理
    中等情，有警製搜索扣押筆錄、扣押物品目錄表以及該案之
    起訴書可按。依起訴書所載，已將扣押目錄表、扣押物品收
    據列為證據清單，且依原審準備程序筆錄所載，亦將扣案之
    手機提示與當事人，使其等就證據能力表示意見，準此而言
    ，難認本案手機與被訴之犯罪事實毫無關連。而依偵查卷附
    資料，並未就該手機之內容進行調查，且以本案甫繫屬於原
    審法院，尚未進行審理程序，本案手機與犯罪事實之關連性
    ，確實有待訴訟程序進行後釐清確認。是原審認為依目前訴
    訟進度，尚難認本案手機無引用作為犯罪證據之可能，仍有
    留存之必要，因此據以裁定駁回本件被告發還扣押物之聲請
    ，核與上開法律規定意旨無違，且無裁量濫用之情事，自難
    遽指原審之裁量判斷有何不當或違法。是被告以前詞稱扣案
    手機與本案犯罪事實無關，並無留存之必要云云，顯係就原
    裁定之職權適法行使，徒憑己見而為相異之評價，按上說明
    ，並不足取。是本件抗告為無理由，應予駁回。
據上論斷，應依刑事訴訟法第412 條，裁定如主文。
中　　華　　民　　國　　111 　年　　6 　　月　　29　　日
                  刑事第十四庭  審判長法　官  黃斯偉
                                      法　官  黎惠萍
                                      法　官  許泰誠
以上正本證明與原本無異。
不得再抗告。
                                      書記官  朱子勻
中　　華　　民　　國　　111 　年　　6 　　月　　30　　日